【裁判字號】    98,易,1145
【裁判日期】    980831
【裁判案由】    毀棄損壞
【裁判全文】
臺灣臺北地方法院刑事判決              98年度易字第1145號
    公  訴  人  臺灣臺北地方法院檢察署檢察官
    被      告  丙○○
                        （現另案於臺灣臺北監獄臺北分監執
上列被告因毀損案件，經檢察官提起公訴（98年度偵緝字第30號
），本院判決如下：
    主  文
丙○○犯毀損他人物品罪，處有期徒刑肆月，如易科罰金，以新
臺幣壹仟元折算壹日。
    事  實
一、丙○○於民國97年3月7日凌晨零時許左右，與友人郭進發至
    位於臺北市中山區○○○路○段115巷15號乙○○經營之「川
    娃子小吃店」消費用餐，迄同日凌晨4時許，丙○○因不滿
    乙○○一再以要打烊關門休息之理由催促彼等離去，竟基於
    毀棄損壞之犯意聯絡，翻倒該店內3張桌子，並拿起店內之
    沙發凳子砸往店內之原木桌，使原本置放於店內桌上之瓷碗
    9個、盤子9個、茶杯12個、煙灰缸3個、12號大盤1個、10號
    大碗1個、10號中盤1個、茶壺1只，及上開原木桌1張、沙發
    凳子1張均破裂損壞而不堪使用，足以生損害於乙○○。
二、案經乙○○訴由臺北市政府警察局中山分局報告臺灣臺北地
    方法院檢察署檢察官偵查起訴。
    理  由
一、訊據被告丙○○固不否認有於97年3月7日凌晨至上開告訴人
    乙○○所經營之「川娃子小吃店」用餐，並知悉店內物品遭
    人砸毀之事，惟矢口否認有何毀損他人物品之犯行，辯稱：
    伊並沒有毀損告訴人店內物品，毀損告訴人店內物品的人是
    郭進發云云。惟查：
  (一)被告於97年3月7日凌晨零時許左右，與友人郭進發至位於臺
    北市中山區○○○路○段115巷15號乙○○經營之「川娃子小
    吃店」消費用餐，迄至凌晨4時許左右，告訴人店內之3張桌
    子遭人翻倒，店內桌上之瓷碗9個、盤子9個、茶杯12個、煙
    灰缸3個、12號大盤1個、10號大碗1個、10號中盤1個、茶壺
    1 只、原木桌1張、沙發凳子1張，均遭人毀損因而破裂損壞
    致不堪使用等情，為被告所不爭執，核與告訴人乙○○、證
    人甲○○於本院審理時證述屬實，並有店內毀損照片8張、
    告訴人提出之毀損物品清單1紙在卷可證（見97年度偵字第
    12203號卷第23頁至第26頁、98年度偵緝字第30號卷第26頁
    ），自堪信為真實。
  (二)又被告係因當日告訴人以要打烊為由催促其離開，即心生不
    滿毀損告訴人店內物品等情，業據告訴人於本院審理時證稱
    ：被告與郭進發在伊之店內用餐至凌晨4時許，因其小吃店
    之打烊時間為凌晨3時許，伊就不斷地請被告與郭進發離開
    ，下次再來喝酒，但被告不願意離開，說酒已經開了還沒有
    喝完，口氣也很不好，後來被告就開始翻桌子，先翻他們坐
    的2號桌，再翻1號桌、3號桌，然後又拿了1個店內的沙發凳
    子砸旁邊的原木桌，郭進發因是被告的朋友，就表示要挺被
    告的意思，說他是學健身的，用雙手把伊舉起來拋摔碰撞到
    店內之6號桌，導致伊臉部的眼睛、鼻子都流血，剛好店員
    即證人甲○○從廚房出來，有看到伊全身都是血；伊有列了
    1張清單，清單上面就是遭被告毀損的物品等語明確（見本
    院98年8月24日審判筆錄）。另證人即當時之店內員工甲○○於本院審理時證稱：97年3月7日凌晨4時許，伊原本在廚
    房工作，聽到外面有乒乒碰碰的聲音，出來一看，就看到告
    訴人滿臉是血摔倒在地，被告當時站在旁邊，被告與郭進發
    原本坐的那張桌子是倒掉的，旁邊的桌子也歪掉、碗盤碎落
    一地，伊就趕快報警，警察來的時候，郭進發向警察承認是
    他打了告訴人，被告則跟在場的人說他沒有打人，他只有翻
    桌子而已等語（見本院98年8月24日審判筆錄）。且證人與
    被告並無仇怨，業據證人於本院審理時供陳在卷，其當無甘
    冒偽證罪之風險虛構事實誣陷被告入罪之可能，故其所為證
    述當可採信。則被告若無為本案毀損犯行，實無可能在警察
    到場處理時自己坦認其即為翻倒桌子之人，是觀諸告訴人與
    證人之上開證言，可知當日毀損告訴人店內物品者，確係被
    告無誤。被告雖辯稱告訴人店內物品非伊毀損，而係郭進發
    毀損云云，惟其所辯與告訴人、證人所述情節互核不符，應
    屬推諉卸責之詞，其上開所辯自難採信。
  (三)另起訴書上雖記載被告係與郭進發共犯本案毀損罪，惟據前
    述告訴人所證稱之事發經過，郭進發並無毀損告訴人店內桌
    椅、碗盤之行為，亦無證據證明郭進發與被告就本案之毀損
    行為有何犯意聯絡；再者，告訴人於本院審理時證稱：在店
    內翻桌子和砸店內碗盤之人係被告，郭進發並沒有這麼做，
    伊針對碗盤、桌椅毀損之部分僅要對被告提出告訴而已等語
    。從而，尚難認郭進發與被告係共犯本案毀損犯行，起訴書
    認被告與郭進發就本案毀損犯行應論以共同正犯，尚有誤會
    。
  (四)綜上，本件事證明確，被告犯行堪以認定，應依法論科。
二、核被告所為，係犯刑法第354條之毀損罪。爰審酌被告飾詞
    卸責，未能坦承犯行，賠償告訴人損害，犯後態度惡劣，暨
    其品行、智識程度、犯罪手段、目的、所生損害等一切情狀
    ，量處如主文所示之刑，並諭知易科罰金之折算標準。又公
    訴意旨雖認被告尚毀損告訴人所有之JAVA手機1支，惟該手
    機係郭進發於傷害告訴人之身體後另行以腳踩踏之方式將手
    機毀損，而非被告所為，告訴人針對該支手機亦係欲對郭進
    發提起毀損告訴等情，業據告訴人於本院審理指訴明確，是
    被告自無毀損上開手機之犯行，然因公訴意旨認此部分與已
    起訴且經本院論罪科刑部分，有事實上一罪關係，本院爰不
    另為無罪之諭知。
據上論斷，應依刑事訴訟法第284條之1、第299條第1項前段，刑
法第354條、第41條第1項前段，刑法施行法第1條之1，判決如主
文。
本案經檢察官廖先志到庭執行職務。
中    華    民    國    98    年    8     月    31    日
                    刑事第九庭  法  官  劉素如
本件正本證明與原本無異。
如不服本判決，應於判決送達後10日內，向本院提出上訴狀（應
抄附繕本）。告訴人乙○○如對於本判決不服者，應具備理由請
求檢察官上訴，其上訴期間之計算係以檢察官收受判決正本之日
期為準。
                                書記官  陳育君
中    華    民    國    98    年    8     月    31    日
附錄本案論罪法條：
中華民國刑法第354 條
毀棄、損壞前二條以外之他人之物或致令不堪用，足以生損害於
公眾或他人者，處2 年以下有期徒刑、拘役或5 百元以下罰金。


司法院資訊處製作；財團法人民間司法改革基金會備份。
